【裁判字號】    97,上訴,2027
【裁判日期】    980324
【裁判案由】    違反毒品危害防制條例
【裁判全文】
臺灣高等法院高雄分院刑事判決        97年度上訴字第2027號
上  訴  人
即  被  告  乙○○
選任辯護人  鄭瑞崙律師
上列上訴人因違反毒品危害防制條例案件，不服臺灣高雄地方法
院97年度訴字第1031號中華民國97年11月25日第一審判決（起訴
案號：臺灣高雄地方法院檢察署97年度偵字第6124、7689號），
提起上訴，本院判決如下：
     主  文
原判決撤銷。
乙○○共同製造第三級毒品，處有期徒刑陸年，扣案如附表一除
編號37以外所示之物，均沒收。又共同製造第三級毒品，處有期
徒刑陸年，扣案如附表二所示之物，均沒收。又幫助製造第三級
毒品，處有期徒刑參年。應執行有期徒刑拾年，扣案如附表一除
編號37以外所示之物、附表二所示之物，均沒收。
     事  實
一、乙○○及陳碧和（陳碧和所涉共同製造第三級毒品罪嫌部分
    ，業經原審以97年度訴字第811 號判決判處有期徒刑5 年6
    月確定）均明知愷他命（Ketamine）係毒品危害防制條例第
    2 條第2 項第3 款所列之第三級毒品，不得製造，竟共同基
    於製造第三級毒品之犯意聯絡，由乙○○教導陳碧和（起訴
    書誤載為陳正宗）製造愷他命技術，乙○○再僱請陳碧和為
    其製造愷他命，並約定每製造1 公斤愷他命成品，乙○○即
    給付陳碧和新臺幣（下同）2 萬元。嗣於民國96年10月底，
    陳碧和帶同乙○○至龔崑地所有，位於嘉義縣太保市東勢寮
    26號後方之鐵皮屋，經乙○○確認該處適合製作愷他命後，
    陳碧和即向龔崑地以每月租金1 萬元之代價，承租上開鐵皮
    屋，作為製造第三級毒品愷他命之處所（龔崑地所涉幫助製
    造第三級毒品罪嫌部分，業經本院以97年度上訴字第20 25
    號判決維持原審判處有期徒刑2 年8 月）；乙○○則於不詳
    時、地，以1 公斤2 萬5 千元之代價，向林秀如（綽號林姐
    ，原審另案審理中）購置鹽酸羥亞胺（Hydroxyl imine、HC
    L） 及苯甲酸乙脂等製造愷他命之原料，並於96年11月初某
    日，將上開原料及部分設備交付與陳碧和。陳碧和並購買鍋
    子、酒精等設備及材料，於96年11月初某日起，陸續將上開
    原料及設備載運至上開鐵皮屋藏放。嗣自96年11月初某日起
    ，陳碧和便在上開鐵皮屋內，將鹽酸羥亞胺與苯甲酸乙酯溶
    劑混合後，以攝氏180 度加熱下經半小時以上攪拌，呈咖啡
    色泥狀物，製成愷他命毒品（俗稱異構化階段）後，復進行
    將異構化階段合成之愷他命加入大量純水加熱至沸騰，過濾
    去除油脂後，再加入氨水攪拌產生大量白色泡沫，以真空機
    濾除液體取泡沫粉末，呈類似白咖啡粉物質，再加入甲醇或
    無水酒精後加熱，並攪拌至完全溶解後，再加入鹽酸調整酸
    度，隨即倒入燒杯室溫冷卻，冷卻後再以暖爐燈烘乾，濾取
    結晶粉末，使之純化即製成愷他命成品（俗稱純化階段即再
    結晶階段，去除雜質並將愷他命純化）。其間陳正宗為學習
    製造第三級毒品愷他命之技術，乃與陳碧和、乙○○共同基
    於製造第三級毒品之犯意聯絡，於96年11月17日上午10 時
    40分許，至上開陳碧和位於嘉義縣太保市東勢寮26號之工廠
    內，由陳碧和教授陳正宗製造第三級毒品愷他命之技術，並
    參與上開製造第三級毒品愷他命之過程。嗣於96年11月19
    日晚間6 時20分許，在上址為法務部調查局南部地區機動工
    作組、海巡署澎湖機動查緝隊、台南縣警察局、高雄市政府
    警察局苓雅分局、嘉義縣警察局水上分局等單位組成之專案
    小組人員當場查獲，並逮捕陳碧和及龔崑地，扣得如附表一
    所示之製造愷他命原料、機具及愷他命半成品、成品等物，
    而查知上情。
二、乙○○復另基於製造第三級毒品之犯意，夥同陳正宗與李松
    煌（上2 人所涉共同製造第三級毒品罪嫌部分，業經本院以
    97年度上訴字第1711號判決均維持原審判處有期徒刑5 年6
    月）共同基於製造第三級毒品之犯意聯絡，由陳正宗於96年
    11月17日，至陳碧和位於嘉義縣太保市之製毒工廠，習得製
    造愷他命之技術後，乙○○即僱請陳正宗及李松煌為其製造
    愷他命，並約定每日工資為3 千元，且每製造1 公斤愷他命
    成品，乙○○即給付陳正宗2 萬5 千元，陳正宗從中再分給
    李松煌1 萬元。其後由李松煌提供其在屏東縣麟洛鄉○○路
    香林巷22號住處，作為製造第三級毒品愷他命之處所；乙○
    ○則於不詳時、地，以1 公斤2 萬5 千元之代價，向林秀如
    （綽號林姐，原審另案審理中）購置鹽酸羥亞胺（Hydroxyl
    imine 、HCL） 及苯甲酸乙脂等製造愷他命之原料，並通知
    李松煌至屏東縣潮洲鎮之大榮貨運行將上開原料領回上開處
    所；再由陳正宗購買製造第三級毒品愷他命所需之器材、設
    備，再運載至上開處所藏放。嗣自96年12月初某日起，陳正
    宗與李松煌便在上開處所，將鹽酸羥亞胺與苯甲酸乙酯溶劑
    混合後，以180 度C 加熱下經半小時以上攪拌，呈咖啡色泥
    狀物，製成愷他命毒品（即俗稱異構化階段）後，復進行將
    異構化階段合成之愷他命加入大量純水加熱至沸騰，過濾去
    除油脂後，再加入氨水攪拌產生大量白色泡沫，以真空機濾
    除液體取泡沫粉未，呈類似白咖啡粉物質，再加入甲醇或無
    水酒精後加熱，並攪拌至完全溶解後，再加入鹽酸調整酸度
    ，隨即倒入燒杯室溫冷卻，冷卻後再以暖爐燈烘乾，濾取結
    晶粉未，使之純化而製成愷他命成品（俗稱純化階段即再結
    晶階段，去除雜質並將愷他命純化）。嗣於96年12月9 日凌
    晨0 時50分許，在上址為法務部調查局南部地區機動工作組
    當場查獲，並逮捕陳正宗及李松煌，扣得如附表二所示之製
    造愷他命原料、機具及愷他命半成品、成品等物，而查知上
    情。
三、乙○○另基於幫助製造第三級毒品愷他命之犯意，接受黃世
    昌委託，代為訂購製造愷他命之所需原料。乙○○於96年12
    月17日下午1 時47分及同日晚間7 時14分許，以0000000000
    號之行動電話聯絡林秀如（綽號林姐，原審另案審理中）所
    使用之0000000000號，或由林秀如以其使用之前揭電話聯絡
    乙○○所使用之0000000000號，以不詳之代價，向林秀如購
    置鹽酸羥亞胺（Hydroxylimine 、HCL） 、苯甲酸乙酯、氨
    水、酒精、鹽酸等製造愷他命之原料，乙○○並指定以受貨
    人「單巷中」之名義，寄至高雄市三民區○○○路443 巷1
    號12樓之2 處及大榮貨運站，物品運到時，即通知黃世昌前
    往領取。黃世昌、鍾於宗、湯志明、郭憲章（上4 人所涉共
    同製造第三級毒品罪嫌部分，經臺灣花蓮地方法院以97年度
    訴字第37號判決判處黃世昌有期徒刑7 年6 月；鍾於宗、湯
    志明、郭憲章均判處有期徒刑6 年）均明知愷他命係毒品危
    害防制條例第2 條第2 項第3 款所列之第三級毒品，非經許
    可，不得製造，竟共同基於製造第三級毒品愷他命之犯意聯
    絡，先由黃世昌自乙○○處及其自行採購而取得製造愷他命
    所需之原料及設備；並由湯志明以每月1 萬5 千元之代價，
    向翁三才承租曾秀美所有，位於花蓮縣吉安鄉○○路○ 段28
    巷21號之農舍，作為製造第三級毒品愷他命之處所；黃世昌
    再委請不知情之友人林鈺貴向位於屏東市○○路376 號1 樓
    之「汛美小客車租賃行」，承租車號7835-MH 號之箱型車，
    交付與黃世昌使用。於96年12月21日（起訴書誤載為22日）
    晚間11時許，黃世昌搭載鍾於宗、湯志明及郭憲章等人，並
    裝載相關製造第三級毒品愷他命之原料、器具及化學藥劑等
    物，由屏東縣某處出發，前往上開農舍。嗣於96年12月22日
    上午8 時許起，黃世昌、鍾於宗、湯志明及郭憲章等人便在
    上開農舍製造愷他命。嗣因上述製造過程產生之化學惡臭，
    引起附近居民之懷疑而向警方檢舉，經警埋伏、跟監，先於
    96 年12 月23日晚間8 時40分，在花蓮市○○路及南海三街
    口攔停及逮捕駕駛上開車輛外出買頭痛藥之湯志明；並為警
    於96年12月23日晚間9 時許，當黃世昌、鍾於宗、郭憲章等
    人在上址農舍內製造愷他命之際，入內搜索，並扣得如附表
    三所示之製造愷他命原料、機具及愷他命半成品、成品等物
    ，而查知上情。
四、案經法務部調查局南部地區機動工作組移送臺灣高雄地方法
    院檢察署檢察官偵查起訴。
    理  由
壹、程序部分：
一、按被告以外之人於審判外向法官所為之陳述，得為證據，刑
    事訴訟法第159 條之1 第1 項定有明文。立法理由係認被告
    以外之人之陳述係在法官面前為之，因其任意陳述之信用性
    已受確定保障之情況下所為，自得作為證據。不問係其他刑
    事案件之羈押訊問期日、勘驗期日、準備程序期日、審理期
    日或民事事件、行政訴訟程序，凡係在普通法院法官面前所
    為之陳述，均具有證據能力。本件共犯陳正宗於97年3 月10
    日在台灣屏東地方法院羈押庭，於97年6 月25日於同院審判
    庭向法官所為之陳述（見原審卷第115 頁及第121 頁以下）
    ，在其任意陳述之信用性無疑之情況下，且被告於原審亦已
    對其行交互詰問，依上開規定，其證述自有證據能力。
二、按被告以外之人於偵查中向檢察官所為陳述，除顯有不可信
    之情況者外，得為證據，刑事訴訟法第159 條之1 第2 項定
    有明文。查證人即共犯陳碧和、陳正宗及黃世昌等3 人於檢
    察官偵查中就被告犯行部分所為之證述，性質上雖屬傳聞證
    據，惟其偵查中向檢察官所為之證述，業經具結，並經原審
    傳訊到庭行交互詰問，客觀上無顯不可信之情況，衡諸上開
    規定，自具有證據能力。至證人陳碧和、陳正宗及黃世昌於
    警詢中就被告部分之證述則屬被告以外之人於審判外之陳述
    ，為傳聞證據，且不符其他有證據能力之例外規定，故無證
    據能力。
三、次按被告以外之人於審判外之陳述，雖不符前4 條之規定，
    而經當事人於審判程序同意作為證據，法院審酌該言詞陳述
    或書面陳述作成時之情況，認為適當者，亦得為證據。當事
    人、代理人或辯護人於法院調查證據時，知有第159 條第1
    項不得為證據之情形，而未於言詞辯論終結前聲明異議者，
    視為有前項之同意，刑事訴訟法第159 條之5 定有明文。查
    證人即共犯黃世昌、鍾於宗、湯志明、郭憲章等人於偵查中
    之供述，證人曾秀美、陳慈美、李素惠、林鈺貴等人於警詢
    、偵查時之證述，被告、辯護人及檢察官均同意作為證據，
    並捨棄對質詰問權，且上開陳述均出於渠等任意性之陳述，
    是上開共犯及證人之於警詢、偵查中所為陳述，均有證據能
    力。
貳、實體部分：
一、事實欄一部分：
    訊據上訴人即被告乙○○固坦承知悉陳碧和在製造愷他命，
    並幫助陳碧和向林秀如訂購鹽酸羥亞胺、苯甲酸乙脂等製造
    愷他命原料之事實，惟矢口否認有何共同製造毒品犯行，辯
    稱：伊僅是幫忙陳碧和訂購製毒原料，每公斤原料可賺取
    3-5 千元之差價，伊未僱用或教導陳碧和製造愷他命云云。
    經查：
  (一)上開事實，業據證人即共犯陳碧和於另案偵查及原審審理時
    供承在卷（見96年度偵字第33139 號卷《下稱外放一卷》第
    28-30 、40-41 、76-78 頁、原審卷第105-109 頁）；核與
    證人即共犯龔崑地於另案偵查時證稱：96年10月間，伊將嘉
    義縣太保市東勢寮26號鐵皮屋租給陳碧和，伊向其收取每月
    1 萬元租金，陳碧和已給伊現金1 萬元作為租屋之費用，租
    期大約從11月開始，陳碧和陸續將扣案物搬至該鐵皮屋內，
    大約於查獲之1 星期前開始著手製造愷他命等語（見外放一
    卷第31-32 、36-37 頁）；及證人即法務部調查局南部地區
    機動工作組承辦人湯玉峰於原審另案審理中證稱：被告提供
    原料給下源，伊等發現陳碧和跟被告接觸，所以伊等作行動
    上的偵查，96年11月10日開始作行動蒐證，後來知道陳碧和
    會到嘉義太保龔崑地的家裡，知道陳碧和會在該處進出，進
    去後就會關機，有幾次陳碧和到時，龔崑地不在家，龔崑地
    的家人會通知他回來；製毒會有化學的味道，在附近30公尺
    內都可以聞到，伊等於96年11月12日至同年月14日知道他們
    在製毒，只是無法確定是哪間房舍，至17日就確定是那一個
    房間，該房間有裝抽風機，他們晚上開始製毒時，就有煙及
    味道跑出來，伊等是等陳碧和、龔崑地離開現場後才會過去
    ，過去就會聞到惡臭，味道非常明顯等語（見原審卷第101-
    104 、110 頁）大致相符，並有搜索扣押筆錄、扣押物品目
    錄表各1 份、現場照片9 張、通訊監察作業報告表3 紙及原
    審97年度訴字第811 號刑事判決書等件附卷可稽（見外放一
    卷第11-14 、25-27 頁），及附表一除編號37以外所示扣案
    物可佐。又一般愷他命6 大階段製程為：1.格林納反應階段
    ；2.取代階段；3.溴化階段；4.胺化階段；5.異構化階段；
    6.純化階段，而本案相關扣案物經送法務部調查局鑑定結果
    ，其中附表一編號38-1、38-2、39至44所示扣案物，經檢驗
    結果均含有第三級毒品愷他命成分；另附表一編號1 、2 、
    5 至10、12、13、15至17、19、21、29、31、32、34至36所
    示扣案物均有第三級毒品愷他命成分殘留；附表一編號1、2
    、7 、9 、10、12、15、16、19、31、34、36所示扣案物有
    鹽酸羥亞胺成分殘留；附表一編號4 、5 、16、23、29等溶
    劑及器具符合異構化階段（將原料即鹽酸羥亞胺Hydroxylim
    ine 、HCL 溶於溶劑中加熱異構化成愷他命）；而附表一編
    號2 、3 、6 、7 、10、12至14、16、17、21、24至27、29
    、31、32、36、38至44等溶劑及器具設施符合純化階段（將
    異構化階段合成之愷他命經去除雜質及再結晶處理）。是綜
    合研析，本案係愷他命毒品製造最後2 階段（異構化及純化
    ）之地下工廠等情，亦有法務部調查局97年2 月12日調科壹
    字第09700025390 號鑑定書1 份可憑（含附件檢驗結果表、
    殘留物分析表1 紙及照片44張，見外放一卷第55-68 頁），
    是此部分事實堪以認定。
  (二)被告雖以上開情詞置辯，然查，證人陳碧和於偵查及原審審
    理中先後為如下之證述：
    1.於96年11月20日偵查時具結證稱：我會去找龔崑地，是因
      為「阿平」叫我幫他借地方，當時他沒有講借地方幹嘛，
      後來也沒講，但最後交代我去把殘留的東西洗白時，我就
      知道了；「阿平」給我的報酬是用秤的，1 公斤給我2 萬
      ，我洗好時，他有留電話給我，叫我打電話給他等語（見
      外放一卷第28-30頁）。
    2.於96年12月7 日偵查時具結證稱：製造第三級毒品洗白的
      部份是「阿平」教我的；當初我有帶「阿平」去龔崑地他
      家；現場扣押之器具與化學原料可能是「阿平」拿過去的
      等語（見外放一卷第40-41頁）。
    3.於96年12月14日偵查時具結證稱：是「阿平」把原料、器
      具、化學藥劑交給我，「阿平」的電話是0000000000，我
      講的「阿平」就是被告乙○○；查獲時扣案之物品有些是
      我拿過去，有些是被告拿過去的；製作愷他命之原料是被
      告在屏東縣麟洛鄉交給我，我拿去嘉義太保的工廠；我被
      抓到前沒幾天，是被告在嘉義太保查獲地點教我製造愷他
      他命的。被告與我無金錢、財務糾紛等語（見外放一卷第
      76-78 頁）。
    4.於97年8 月8 日原審另案審理時具結證稱：我的技術是被
      告口頭告訴我的。被告在96年10月底去過一次嘉義縣太保
      市東勢寮26號鐵皮屋，我帶他去看這個地方可不可以製造
      愷他命。鐵皮屋內的化學原料及設備全部是我自己搬過去
      ，被告沒有搬，我以前陳述被告有幫忙搬化學原料及設備
      是不實在等語（見原審卷第105-110 頁）。
    5.嗣於97年10月7 日原審審理時具結證稱：我認識被告有1
      、20年。我有去過他在麟洛的神壇。被告去鐵皮屋查看的
      目的，當時我不知道，後來知道他叫我去借那個地方，讓
      他使用；被告有去過嘉義縣太保市東勢寮26號鐵皮屋一次
      ，我當初問他這裡可不可以籌設他叫我洗白的東西，當天
      帶他去看地方而已，那時原料、設備，都沒有在現場。現
      場這些原料、設備，部分是我自己去買的，被告只是叫人
      家拿泛黃的愷他命給我；我跟被告在屏東麟洛的運動公園
      談愷他命洗白的事情，被告用口述跟我講加酒精下去洗白
      ，他也叫我上網查看洗白的資料，他說只要打上「洗白」
      的資料，慢慢就可以查的到。當初他答應給我1 公斤的代
      價是2 萬元等語（見原審卷第181-184 頁）。
  (三)綜觀證人陳碧和之上開證述，雖就被告在何處教導伊製造愷
    他命之方法、被告是否有將製毒原料及設備搬運至上開嘉義
    之製毒工廠等細節稍有歧異。惟有關於伊最初偵訊時所稱之
    「阿平」就是被告，被告以口頭方式傳授伊製造愷他命之技
    術，被告曾至上開鐵皮屋現場勘查1 次，確認該處適合製作
    愷他命後，再提供原料給伊，及以1 公斤2 萬元之代價，僱
    用伊在上址製造愷他命等情，供述前後一致，亦與常情相符
    ，應堪採信。雖被告於原審審理時供稱：證人陳碧和好幾年
    前因欠錢未還，在其神壇處被打，又被押走，2 人後來又有
    一些摩擦，是陳碧和誣陷他等語。惟查，本院審酌被告自承
    與陳碧和為了談論購買原料之事，常在屏東麟洛見面（見原
    審卷第112 頁），被告又提供製毒原料予陳碧和等情，足見
    2 人應有相當之信賴關係，始共同為本件犯行；且證人陳碧
    和上開證述均經具結在案，應無挾怨構陷被告之理。是證人
    陳碧和所言其與被告認識已有1 、20年，2 人並無仇怨等語
    （見原審卷第185 頁），應堪採信。再參以被告本身具有製
    造第三級毒品愷他命之技術（詳後論述），其亦自承行動電
    話號碼0000000000號為其所使用（見偵查卷第38頁），而查
    獲當時調查員自陳碧和住處亦扣得自網路下載、以簡體字印
    刷之「重結晶及過濾資料」製毒資料，及自陳碧和身上扣得
    載有號碼0000000000號之便條紙等情，有上開製毒資料及便
    條紙各1 紙存卷可參（見外放一卷第5-6 頁、24頁），足徵
    證人陳碧和之上揭證述應堪採信。被告否認僱用及教導陳碧
    和製造毒品，與上開證據不符，尚難採信。
  (四)證人即被告配偶甲○○雖於本院審理時到庭證稱：於96年10
    月9 日被告父親過世服喪期間，陳碧和曾至被告老家交付30
    萬元予被告，被告交待我於隔天匯了25萬元給林秀如，被告
    不會使用電腦等情（見本院卷第153-155 頁），惟證人甲○
    ○亦證稱不知交付錢之原因及用途，本院審酌證人甲○○既
    不知陳碧和交付錢之原因及用途，其上開證述，自難遽以認
    定陳碧和製毒所需資金係由伊自行出資，且證人甲○○與被
    告為屬夫妻至親關係，其上開見聞並未提出任何佐證，復與
    證人陳碧和上開證述內容不符，其證言是否屬實，顯有疑義
    ，尚難據以為有利於被告之認定。
  (五)另案被告陳正宗供承曾於96年11月17日上午10時40分許，在
    嘉義縣太保市東勢寮26號之工廠內，由該案被告陳碧和教導
    其製造第三級毒品愷他命之技術，且於96年12月9 日偵查中
    供稱：「我在麟洛遇到他（指陳碧和），我本來作冷氣修理
    ，冬天到，冷氣工作無法作，金錢上有困難，我就告訴他，
    我第一次跟他借錢，我與他談話中，我知道他有在製造這種
    藥品，有一次我就叫他教我，他就帶我去嘉義那邊一天，去
    那邊學習」「（你是否11月17日打電話給他，再去找他？）
    對」「（他怎麼教你？）鹽酸羥亞氨加苯甲酸乙脂，然後加
    熱，約半個小時，拿下來攪拌，等冷卻，之後用不銹鋼的鍋
    子加水，用瓦斯爐去煮到滾，就拿出來冷卻散熱，再加阿莫
    尼亞 (氨水)， 再加無水酒精」「（你就順便幫他作這個事
    ？）我有在看，有時候就幫忙洗鍋子、攪拌、換水，把熱的
    東西放下冷卻，加氨水加酒精」「（你作上述的動作？）對
    」等語（見調查卷第24頁），已供承參與製造第三級毒品愷
    他命之構成要件行為甚詳，核與證人該案被告陳碧和於偵查
    中所結證稱：「陳正宗去嘉義縣太保市工寮幫忙結晶部分，
    用酒精把毒品洗白」等語相符（見96年度偵字第33139 號卷
    第87頁），顯見另案被告陳正宗有參與上開製造第三級毒品
    愷他命之過程，並使之結晶或為成品，應堪認定。
  (六)是被告上開所辯，顯係犯後卸責之詞，不足採信。被告有事
    實欄一所載與陳碧和、陳正宗共同製造第三級毒品愷他命之
    犯行，洵堪認定。
二、事實欄二部分：
    訊據被告固坦承知悉陳正宗、李松煌在製造愷他命，並幫助
    其等向林秀如訂購鹽酸羥亞胺、苯甲酸乙脂等製造愷他命之
    原料之事實，惟矢口否認有何共同製造毒品犯行，辯稱：伊
    雖認識陳正宗與李松煌2 人，但僅係負責訂購製毒原料，賺
    取每公斤3-5 千元之差價，伊無出資，亦未僱用陳正宗及李
    松煌製造愷他命云云。經查：
  (一)上開事實，業據證人即共犯陳正宗於另案偵查及審理時供承
    在卷（見法務部調查局南部地區機動工作組調南機緝字第09
    676037930 號解送人犯報告書〈下稱外放二卷〉第23-25 頁
    、外放一卷第53-54 、84-86 頁、原審卷第115-117 、121-
    123 、126 頁）；核與證人即共犯李松煌於另案審理時供稱
    ：扣案的東西確實是在我家扣到，是陳正宗的，陳正宗跟我
    是朋友，我借給他寄放，是在96年12月1 、2 日寄放，除了
    寄放東西以外，陳正宗有在我那邊煮東西，煮什麼東西我不
    知道，陳正宗做2 、3 天以後，我問他做什麼，他說做愷他
    命。是被告告訴我去幫陳正宗打雜，因為那時候我正好沒有
    工作，本來要去臺東沒有去，所以就把東西搬到我家裡，陳
    正宗在煮的時候，我只有掃地及洗東西；原料是被告叫我去
    潮州大榮貨運領的，我不知道領什麼東西等語（見原審卷第
    126 頁），大致相符，並有搜索扣押筆錄、扣押物品目錄表
    各1 份、現場照片12張、通訊監察作業報告表2 紙附卷可稽
    （見外放二卷第11-19 頁）及如附二表所示扣案物可佐。又
    一般愷他命6 大階段製程為：1.格林納反應階段；2.取代階
    段；3.溴化階段；4.胺化階段；5.異構化階段；6.純化階段
    ，而本案相關扣案物經送法務部調查局鑑定結果，其中附表
    二編號1-1 、1-2 、1-3 、2 、3-1 、3-2 所示扣案物，經
    檢驗結果均含有第三級毒品愷他命成分；另附表二編號4、5
    、9 至11、14、16、18、19、22至26、28、29所示扣案物均
    有第三級毒品愷他命成分殘留；附表二編號4 、5 、9 、11
    、14、16、18、19、22至26、28、29所示扣案物有鹽酸羥亞
    胺成分殘留；附表二編號7 、16、22、24、28等溶劑及器具
    符合異構化階段（將原料即鹽酸羥亞胺Hydroxylimine 、HC
    L 溶於溶劑中加熱異構化成愷他命）；而附表二編號1-6 、
    10-14 、19、21、26、28-31 等溶劑及器具設施符合純化階
    段（將異構化階段合成之愷他命經去除雜質及再結晶處理）
    。是綜合研析，本案係愷他命毒品製造最後2 階段（異構化
    及純化）之地下工廠等情，亦有法務部調查局97年1 月25日
    調科壹字第09722150020 號鑑定書在卷可憑（含附件檢驗結
    果分析表1 紙及照片36張，見97年度偵字第2560號卷〈下稱
    外放三卷〉第1-11頁）。是此部分事實堪以認定。
  (二)被告雖辯以上開情詞置辯，另證人陳正宗於原審審理中雖證
    稱：偵查中說「潘仔」僱用我及李松煌製造愷他命，那是虛
    構的，「潘仔」姓李，是在被告的寺廟裡認識的，潘仔就是
    「李仔」，而非被告；其實製毒原料是「李仔」向被告叫貨
    的，也是「李仔」僱用我們製造愷他命。案發後因為怕「李
    仔」對我家人不利，才會說是被告叫我製造愷他命，我想跟
    被告說對不起等語（見原審卷第185-188 頁）。惟查：證人
    陳正宗於偵查及原審審理中先後為如下之證述：
    1.於96年12月9 日偵查時證稱：愷他命的原料與化學藥品是
      一個朋友「潘仔」提供的，器具有些是我買的；我製造出
      來（指愷他命）要交給「潘仔」，他會來跟我拿；報酬部
      分，起先說1 公斤2 萬元給我報酬；「潘仔」的名字我不
      曉得，只知道他的綽號等語（見外放二卷第23-25 頁）。
    2.於97年1 月29日偵查時證稱：鹽酸羥亞氨是「潘仔」在屏
      東生命館前面那邊有個網際網路（指網咖店），把鹽酸羥
      亞氨交給我，好像交20幾公斤等語（見外放一卷第53-55
      ）。
    3.於97年2 月26日偵訊時證稱：我叫陳碧和教我製造愷他命
      的技術；我有跟被告說，我有跟陳碧和學製造愷他命的技
      術；目前我沒有工作，沒有收入，身體愈來愈糟糕，要吃
      藥，須要錢，所以被告拿原料給我製造，被告叫我作，然
      後給我錢；我當時沒工作，他只有說他會拿錢給我，但沒
      有講說多少；被告拿約1 、20公斤的鹽酸羥亞胺給我，大
      概是在96年11月底，在麟洛鄉的某處交給我；那些化學藥
      劑、器具、氨水、酒精都是被告自己出錢去買，然後在麟
      洛鄉○○路香林巷22號的附近交給我的，但有些鍋、碗、
      盤是我自己去買的。我們先找好地點，再把原料、化學藥
      劑、器具搬去那邊等語（見偵查卷第81-84頁）。
    4.於97年3 月10日審理時供稱：做愷他命的技術是陳碧和教
      我，96年10月、11月間在屏東麟洛鄉遇到陳碧和，他大約
      跟我說製造的方法，我再跟他去嘉義縣太保市看他如何做
      ；我是因為工作沒有收入，身體不好要看醫生要錢，沒有
      錢，被告在96年11月找我，在麟洛鄉○○路被告住的地方
      跟我講做愷他命1 天3 千元；做愷他命的地點是我去跟李
      松煌講的；我跟李松煌、被告都是朋友，我跟李松煌說在
      他那邊做愷他命，然後就在那邊做，李松煌也是每天賺3
      千元，我有跟被告講說要在李松煌那邊做；愷他命是我跟
      李松煌做出來的，被告沒有做，他只是單純找我們作愷他
      命1 天3 千元；扣案器材有些我是買的，錢是被告交給我
      ；在警訊、偵查中講的「潘仔」就是「被告乙○○」；在
      偵查中及調查局都不講這個人，是因為當時很害怕，腦袋
      一片空白等語（見原審卷第116頁）。
    5.於97年6 月25日另案審理時具結證稱：做愷他命的技術是
      陳碧和在麟洛鄉於96年10月教我的，被告是我見到陳碧和
      之後，大概是在96年11月之後，被告問我是否知道如何製
      作愷他命，我說我知道，他出錢讓我去做愷他命，原料是
      被告叫李松煌去領的；我是給被告請做工，有做好我一定
      會拿錢給李松煌；好像是李松煌找被告說沒有錢，被告於
      96年12月6 日或7 日有拿1 萬元給李松煌，李松煌拿5 千
      元給我，5 千元是零用錢，也是製作愷他命的工錢一部份
      ；我們從5 日開始做（製毒）的，做都是我在做，做好之
      後被告會給我收購；我跟被告講說要在李松煌家製作愷他
      命之時間是在12月5 日之前，會去李松煌那邊做，是因李
      松煌家是在墳墓旁邊，他家比較偏僻；被告沒有至現場看
      等語（見原審卷第頁121-122 、126 頁）。
  (三)綜觀證人陳正宗於偵查及審理時之上開證述，雖就上開製毒
    原料究由被告直接交付予伊或由李松煌至大榮貨運行領取、
    被告僱請伊製毒時，是否事先約定製造愷他命之報酬或收購
    愷他命成品之價格等細節，稍有歧異，惟有關陳正宗最初偵
    訊時所稱之「潘仔」就是被告，被告於聽聞伊向陳碧和習得
    製造愷他命之技術後，即提供原料，僱請伊及李松煌在上開
    處所為其製作愷他命等情，供述前後一致，所述內亦與常情
    相符，應堪信為真實。
  (四)又被告曾給付製毒工資1 萬元給李松煌，李松煌再分5 千元
    給陳正宗乙情，業據證人陳正宗於原審審理時證述明確（見
    原審卷第121 頁）。雖其嗣後改稱：（辯護人問：你開始籌
    備到被檢調查獲，被告有沒有給你錢？）沒有，我記得有一
    次李松煌問我有沒有錢，我說我沒有，我叫他去跟被告借，
    因為我也都跟被告借；在這事情之前我就會跟被告借錢，那
    次李松煌跟被告借被告借1 萬元云云。然查，被告於原審審
    理時自稱：（問：為何要替他們〈指陳碧和、陳正宗、黃世
    昌等人〉調原料？）因我借高利貸，地下錢莊逼債，我幫他
    們調1 公斤原料，可以賺3-5 千元等語（見原審卷第239 頁
    ），足見被告之手頭並不寬裕，則證人陳正宗所稱伊平日就
    會向被告借款，所以建議李松煌去向被告「借款1 萬元」等
    語，顯係事後迴護被告之詞，尚不足採。況共犯李松煌於另
    案審理時已供稱：96年11月底被告告訴我說，過幾天陪陳正
    宗去臺東做愷他命；我在臺東的時候，陳正宗在做，我在除
    草，陳正宗不太會做，我去臺東的第二天、第三天就知道陳
    正宗在做愷他命；會回到屏東是因為陳正宗在臺東租的車子
    到期，要還人家，且陳正宗欠人家很多錢，要處理地下錢莊
    的事情，然後他就講說要去我家做。（問：為何去那麼多天
    沒有說要工資？）回來屏東我就跟被告講，被告就拿1 萬元
    給我，我就拿5 千元給陳正宗等語（見原審卷第117-118 頁
    ）。益徵被告交付李松煌之1 萬元係製毒工資，而非借款，
    被告確有僱用陳正宗及李松煌替其製造愷他命之事實，堪以
    認定。
  (五)另共犯陳正宗於96年12月2 日晚上11點48分，持門號000000
    0000號手機，撥打持用門號0000000000號手機之男子，稱：
    「照你講的的那樣嗎？」，該男子稱：「嗯！嗯！」；陳正
    宗稱：「就把它調七嗎？」，該男子稱：「對！對！」；陳
    正宗稱：「那白色的呢？」，該男子稱：「全部都一樣啦！
    這樣知道嗎？」；陳正宗稱：「啊？」；該男子稱：「這樣
    知道了嗎？」，陳正宗稱：「知道了」等語，此有通訊監察
    作業報告表在卷可證（見偵查卷第10頁）。而門號00000000
    00號為被告所有及使用之事實，業據被告坦承不諱（見偵查
    卷第38頁）；且被告亦供承：上開對話內容中，「把它調七
    」之意思是PH值測筆要把它調成七，「白色的」表示已快接
    近成品等語（見偵查卷第3 頁）。足見上開對話內容係被告
    與共犯陳正宗在討論製毒方法之過程。雖被告另辯稱：其實
    我本人並未實際做過愷他命，只是表弟康立凱曾將製造愷他
    命的流程寫在1 張紙上給我，我有大約看過該製造程序，陳
    正宗可能以為我知道愷他命製造過程及細節等語（見偵查卷
    第3 頁）。證人陳正宗於原審審理時亦證稱：上開電話是被
    告要「吊燈籠」，我問他要幾個，他說要7 個，我再請教被
    告要怎麼測試等語（見原審卷第189 頁）。惟查，被告並未
    否認上開對話內容係陳正宗在請教其製毒之方法，且證人陳
    正宗所稱吊燈籠之情節，亦與常情相違，自無足採。本院衡
    以證人陳正宗於深夜11點48分仍打電話給被告，向被告請教
    製毒方法之情；且證人李松煌於另案審理時亦供稱：其與陳
    正宗在臺東的時候，陳正宗「不太會做」（指製造愷他命）
    等語（見原審卷第117 頁），足見上開通訊內容，應係共犯
    陳正宗因製毒過程中發生困難，遂向被告報告及求助之情節
    ，益徵被告應具備製造愷他命之技術及被告僱請陳正宗為其
    製毒之事實。
  (六)被告於本院審理中雖主張依陳正宗於97年12月2 日另案審理
    中證述：陳正宗及李松煌皆非受被告僱用，1 萬元係陳正宗
    私下向被告借用，並非受僱製毒報酬等情（見本院卷第107
    頁），可證明其與陳正宗及李松煌並非共犯，然陳正宗上開
    證述，不僅與其先前證述內容不同，復與李松煌供稱向被告
    拿1 萬元係製毒工資一情有違，是陳正宗上開證詞，應屬事
    後迴護之詞，委無足採。
  (七)綜上所述，被告上開所辯，顯係犯後卸責之詞，不足採信。
    被告應有事實欄二所載與陳正宗及李松煌共同製造第三級毒
    品愷他命之犯行，洵堪認定。
三、事實欄三部分：
  (一)上開事實，業據被告坦承不諱，核與證人即共犯黃世昌、鍾
    於宗、湯志明、郭憲章等人於偵查及審理中之供述及證人曾
    秀美、陳慈美、李素惠、林鈺貴等人於警詢、偵查時之證述
    內容相符；並有小客車租賃定型化契約書、搜索扣押筆錄、
    扣押物品目錄表各1 份、房屋租賃契約書、現場相片37 張
    、通訊監察作業報告表1 紙、花蓮地方法院97年度訴字第37
    號刑事判決書，及如附表三除編號30、55、58以外所示扣案
    物可佐（見花蓮地方法院檢察署96年度偵字第5798號卷〈下
    稱外放四卷〉第8-12、66-72 、106-124 頁、偵查卷第11-1
    6 、193 、226-234 頁）。其中為警扣得之愷他命半成品及
    成品，經送內政部刑事警察局鑑定，分別驗出含有愷他命成
    分，有刑事警察局97年2 月12日刑鑑字第0970005040號鑑定
    書1 份在卷可稽（見偵查卷第241-246 頁）。足認被告之自
    白與事實相符，堪信為真實。
  (二)按刑法關於共同正犯、幫助犯之區別，係以其主觀之犯意及
    客觀之犯行為標準，凡以自己犯罪之意思而參與犯罪，無論
    其所參與者是否犯罪構成要件之行為，皆為共同正犯，其以
    幫助他人犯罪之意思而參與犯罪，其所參與者，苟係犯罪構
    成要件之行為，亦為共同正犯，以幫助他人犯罪之意思而參
    與犯罪，其所參與者又為犯罪構成要件以外之行為，則為幫
    助犯。經查，證人即共犯黃世昌於偵查時固證稱：我交付被
    告3 張支票共計70萬元，委託被告向林秀如訂購鹽酸羥亞胺
    、苯甲酸乙脂等製造愷他命之原料，被告在神壇後方教導我
    製造愷他命之技術，被告操作一次給我看，我一邊看邊學邊
    操作；被告在本案之角色只有幫我訂購原料及教導我製造愷
    他命；我開去花蓮之車號7835-MH 號之箱型車，是綽號「老
    兄」之人租的，我製造愷他命完成後，會將成品交給「老兄
    」販賣，「老兄」還沒告訴我如何朋分利潤；「老兄」不是
    被告乙○○等語（見外放四卷第34-35 頁、偵卷第71-74 、
    149 、152 頁）。惟證人黃世昌於原審審理時改稱：以前我
    說幫我調原料的人是被告，是實在的，但我說教我製作愷他
    命技術之人也是被告，是不對的，被告就幫我調原料而已；
    我做愷他命的方法是陳盛接教我的，他在被告神壇附近的農
    舍教我，是陳盛接帶我去的，他教我並有實際操作，全程大
    約2 、3 鐘頭，我用頭腦記，不清楚的有用紙筆記起來；陳
    盛接會教我製毒，是因我跟他說我剛執行回來，找不到工作
    ，我說你教我，如我有賺到錢，我會分一些給他，他是我們
    莊裡認識很久的朋友；陳盛接教我製作Ｋ他命的原料就是被
    告當初幫我調的那些原料；當初會說是被告教我製毒技術，
    是因我叫被告幫我調原料，卻去花蓮1 、2 天就出事，就有
    點懷疑是否被告報警的，所以有些不是被告的部分我就推給
    他等語（見原審卷第221-226 頁）。綜觀證人黃世昌之上開
    證言，雖就被告是否傳授伊製造愷他命之技術乙節，前後供
    述不一，惟其始終證稱被告並未參與此部分製造愷他命之行
    為，被告僅提供製造愷他命之原料，被告並非綽號「老兄」
    之人，且本院復查無其他積極證據可資認定被告涉有共同製
    造愷他命之罪嫌，自屬不能證明此部分犯罪。是被告明知黃
    世昌委託其訂購鹽酸羥亞胺、苯甲酸乙酯、氨水、酒精、鹽
    酸等物品，目的係為製造製造第三級毒品愷他命，仍代向林
    秀如訂購上開物品，然並無證據證明被告有從事共同製造愷
    他命之構成要件行為，且無證據證明被告係以正犯之犯意而
    提供上開製毒原料，則被告應僅對黃世昌等4 人製造愷他命
    之犯行予以助力，屬製造愷他命之幫助犯。公訴意旨謂被告
    所為係共同製造愷他命行為云云，容有誤會。
  (三)從而，本件事證明確，被告幫助黃世昌等4 人製造第三級毒
    品愷他命之犯行，堪以認定。
四、查愷他命為毒品危害防制條例第2 條第2 項第2 款規定之第
    三級毒品，不得持有、製造。核被告犯罪事實一、二所為，
    均係犯毒品危害防制條例第4 條第3 項之製造第三級毒品既
    遂罪。又被告就上開事實欄一部分與共犯陳碧和、陳正宗，
    就事實欄二部分與陳正宗及李松煌，均有犯意聯絡及行為分
    擔，皆為共同正犯。至被告就事實欄三所為，係犯刑法第30
    條第1 項、毒品危害防制條例第4 條第3 項之幫助製造第三
    級毒品罪，公訴意旨認被告係製造第三級毒品之共同正犯，
    尚有未合，惟其基本事實仍屬同一，本院自應予以審理，並
    變更其起訴法條（最高法院30年上字第1574號判例意旨參照
    ）。被告於上開時、地共同製造愷他命之流程，係為達製造
    愷他命目的所為之數舉動，且於同時、同地或密切接近之時
    、地實施，侵害同一之法益，各行為之獨立性極為薄弱，依
    一般社會觀念，在時間差距上，難以強行分開，在刑法評價
    上，以視為數個舉動之接續施行，合為包括之一行為予以評
    價，較為合理，自應論以接續犯。又被告幫助製造第三級毒
    品之犯行，為幫助犯，依刑法第30條第2 項，按正犯之刑減
    輕之。再被告上揭2 次製造第三級毒品犯行及1 次幫助製造
    第三級毒品犯行，犯意各別、行為互殊，應予分論併罰。
五、原審據以論處被告罪刑，固非無見；惟查：(一)犯罪事實一部
    分，被告與陳碧和、陳正宗係為共同正犯，原審漏未認定陳
    正宗亦屬共同正犯，尚有未洽。(二)原判決附表一部分，漏載
    附表一編號38-1及編號38-2液態愷他命之具體內容（含淨重
    、純度及純質淨重等）。原判決附表二部分，漏載附表二編
    號1-1 、1-2 、1-3 、3-1 及3-2 愷他命之具體內容（含淨
    重、純度及純質淨重等），顯有疏漏。(三)按所謂幫助犯係指
    就他人之犯罪加以助力，使其易於實施之積極的或消極的行
    為而言。其犯罪態樣與實施犯罪之正犯有異，其所處罰者，
    乃其提供助力之行為本身，而非正犯實施犯罪之行為。因此
    幫助犯不適用責任共同之原則，對正犯所有供犯罪所用或因
    犯罪所得之物，勿庸併為沒收之宣告（最高法院88年台上字
    第6234號判決參照）。原審依共犯責任共同原則對犯罪事實
    三部分，認應對被告沒收附表三除編號30、55、58以外所示
    之物，亦有未合。被告上訴意旨對犯罪事實一、二部分，否
    認犯罪，對犯罪事實三部分認原判決量刑過重，指摘原判決
    不當，雖無理由；惟原判決既有上開可議之處，自應由本院
    將原判決撤銷改判。
六、爰審酌被告為圖不法私利，無視國家禁絕毒品之政策，竟共
    同製造及幫助製造第三級毒品，厥為毒品氾濫之始作俑者，
    且扣案第三級毒品愷他命數量非微，倘流入市面將戕害人民
    身心健康、國力甚巨，衡以被告就本案負責提供製造愷他命
    所需之原料、提供資金、指導技術等，皆立於主導地位，惡
    性較大，且犯後僅坦承部分犯行（指幫助製造愷他命部分）
    ，仍狡詞否認犯罪，態度非佳，難認具有悔意，暨其等犯罪
    之動機、目的、手段、智識程度況等一切情狀，分別量處如
    主文所示之刑，並定其應執行之刑，以資懲儆。
七、沒收部分：
  (一)按依毒品危害防制條例第18條第1 項前段之規定，應予沒收
    銷燬之毒品，以經查獲之第一、二級毒品為限。又毒品依其
    成癮性、濫用性及對社會危害性，共分為四級，上開條例並
    就製造、運輸、販賣、意圖販賣而持有、以非法方法使人施
    用、引誘他人施用及轉讓不同品項之毒品等行為，分別定其
    處罰。至施用或持有第三、四級毒品，因其可罰性較低，故
    未設處罰之規定，僅就施用及持有第一、二級毒品科以刑罰
    。然鑑於第三、四級毒品均係管制藥品，特於同條例第11條
    之1 明定無正當理由，不得擅自持有；第18條第1 項後段復
    規定查獲之第三、四級毒品，無正當理由而擅自持有者，沒
    入銷燬之。從而，依同條例第18條第1 項後段應沒入銷燬之
    毒品，專指查獲施用或持有之第三、四級毒品而言；倘係查
    獲製造、運輸、販賣、意圖販賣而持有、以非法方法使人施
    用、引誘他人施用或轉讓第三、四級毒品，既屬同條例相關
    法條明文規定處罰之犯罪行為，即非該條項應依行政程序沒
    入銷燬之範圍。又同條例第19條第1 項所定「供犯罪所用或
    因犯罪所得之物」，係指犯第4 條至第9 條、第12條、第13
    條或第14條第1 項、第2 項之罪所用或所得之物，不包括毒
    品本身在內，是尚不得援用此項規定為第三、四級毒品之沒
    收依據。再同條例對於查獲之製造、運輸、販賣、意圖販賣
    而持有、以非法方法使人施用、引誘他人施用及轉讓第三、
    四級毒品之沒收，並無特別規定，如其行為已構成犯罪，則
    該毒品即屬不受法律保護之違禁物，應回歸刑法之適用，依
    刑法第38條第1 項第1 款之規定沒收之，始為適法（最高法
    院95年度台上字第911 號判決要旨參照）。
  (二)犯罪事實一部分：
    扣案如附表一編號38至44所示之物，經檢驗結果均含第三級
    毒品愷他命成分；扣案如附表一編號1 、2 、5 至8 、10、
    12、13、15至17、19、21、29、31、32、34至36所示之物經
    檢驗結果，亦均殘留有第三級毒品愷他命之殘渣，而與其上
    殘留之愷他命，衡情均已難以分析剝離，亦無析離實益，當
    應整體視為愷他命，均屬違禁物，不問屬於犯人與否，應依
    刑法第38條第1 項規定，宣告沒收。另附表一編號3 、4 、
    9 、11、14、18、20、22-28 、30、33所示之物，為被告或
    共犯陳碧和所有，供製造愷他命所用之物，業經共犯陳碧和
    供述在卷（見外放一卷第77頁），本於共犯責任共同之原則
    ，均應依毒品危害防治條例第19條第1 項規定，併予宣告沒
    收。另扣案之如附表一編號37所示之手機2 支，雖為共犯龔
    崑地所有之物，然係作為其平日與他人聯繫之用，核與本案
    無直接關係，爰不諭知沒收。
  (三)犯罪事實二部分：
    扣案如附表二編號1 、2 、3 所示之物，經檢驗結果均含第
    三級毒品愷他命成分；扣案如附表二編號4 、5 、9 、10、
    11、14、16、18、19、22、23、24、25、26、28、29等物經
    檢驗結果，亦均殘留有第三級毒品愷他命之殘渣，而與其上
    殘留之愷他命，衡情均已難以分析剝離，亦無析離實益，當
    應整體視為愷他命，均屬違禁物，不問屬於犯人與否，應依
    刑法第38條第1 項規定，宣告沒收。另扣案如附表二編號6
    、7 、8 、12、13、15、17、20、21、30所示之物，為被告
    或共犯陳碧和、李松煌所有，供製造愷他命所用之物，業據
    共犯陳正宗、李松煌供明在卷，並有上開法務部調查局鑑定
    書可參，本於共犯責任共同之原則，均應依毒品危害防治條
    例第19條第1 項規定，併予宣告沒收。
  (四)犯罪事實三部分：
    扣案如附表三編號24、32、33、41-43 、45-53 所示之物，
    經檢驗結果均含第三級毒品愷他命成分，扣案如附表三編號
    24、43所示之物經檢驗結果，均殘留有第三級毒品愷他命之
    殘渣，雖均屬違禁物，另附表三其餘物品，雖為共同正犯黃
    世昌所有，而供其製造第三級愷他命所使用之物，惟因非屬
    被告本案之扣案物品，且因幫助犯不適用責任共同之原則，
    前已述明，是對附表三正犯所有供犯罪所用或因犯罪所得之
    物，自均勿庸併為沒收之宣告，併予敘明。
據上論結，應依刑事訴訟法第369 條第1 項前段、第364 條、第
299 條第1 項前段、第300 條，毒品危害防制條例第4 條第3 項
、第19條第1 項，刑法第11條、第28條、第30條、第51條第5 款
、第38條第1 項第1 款，判決如主文。
本案經檢察官蔡國禎到庭執行職務。
中    華    民    國    98    年    3     月    24    日
                刑事第三庭  審判長法  官  周賢銳
                                  法  官  黃仁松
                                  法  官  施柏宏
以上正本證明與原本無異。
如不服本判決應於收受本判決後10日內向本院提出上訴書狀，其
未敘述上訴理由者，並得於提起上訴後10日內向本院補提理由書
狀（均須按他造當事人之人數附繕本）「切勿逕送上級法院」。
中    華    民    國    98    年    3     月    24    日
                                  書記官  白 蘭
附表一：（在嘉義縣太保市東勢寮26號查獲）
┌──┬──────────┬──┬──┬──────┐
│編號│    名         稱   │單位│數量│ 備      註 │
├──┼──────────┼──┼──┼──────┤
│ 1  │玻璃濾瓶            │個  │2   │含鹽酸羥亞胺│
│    │                    │    │    │及第三級毒品│
│    │                    │    │    │愷他命之成分│
├──┼──────────┼──┼──┼──────┤
│ 2  │陶瓷漏斗            │個  │2   │含鹽酸羥亞胺│
│    │                    │    │    │及第三級毒品│
│    │                    │    │    │愷他命之成分│
├──┼──────────┼──┼──┼──────┤
│ 3  │真空馬達            │個  │2   │            │
├──┼──────────┼──┼──┼──────┤
│ 4  │燒杯（未使用）      │箱  │3   │            │
├──┼──────────┼──┼──┼──────┤
│ 5  │量筒                │個  │2   │含第三級毒品│
│    │                    │    │    │愷他命之成分│
├──┼──────────┼──┼──┼──────┤
│ 6  │三層濾網            │個  │1   │含第三級毒品│
│    │                    │    │    │愷他命之成分│
├──┼──────────┼──┼──┼──────┤
│ 7  │濾紙                │盒  │2   │含鹽酸羥亞胺│
│    │                    │    │    │及第三級毒品│
│    │                    │    │    │愷他命之成分│
├──┼──────────┼──┼──┼──────┤
│ 8  │唧筒                │支  │1   │含第三級毒品│
│    │                    │    │    │愷他命之成分│
├──┼──────────┼──┼──┼──────┤
│ 9  │杓子                │支  │2   │            │
├──┼──────────┼──┼──┼──────┤
│ 10 │濾布                │袋  │1   │含鹽酸羥亞胺│
│    │                    │    │    │及第三級毒品│
│    │                    │    │    │愷他命之成分│
├──┼──────────┼──┼──┼──────┤
│ 11 │計時器              │個  │1   │            │
├──┼──────────┼──┼──┼──────┤
│ 12 │磅秤                │台  │1   │含鹽酸羥亞胺│
│    │                    │    │    │及第三級毒品│
│    │                    │    │    │愷他命之成分│
├──┼──────────┼──┼──┼──────┤
│ 13 │電熱爐              │台  │1   │含第三級毒品│
│    │                    │    │    │愷他命之成分│
├──┼──────────┼──┼──┼──────┤
│ 14 │電暖器              │台  │1   │            │
├──┼──────────┼──┼──┼──────┤
│ 15 │玻璃鍋（結晶用）    │個  │4   │含鹽酸羥亞胺│
│    │                    │    │    │及第三級毒品│
│    │                    │    │    │愷他命之成分│
├──┼──────────┼──┼──┼──────┤
│ 16 │攪拌棒              │支  │3   │含鹽酸羥亞胺│
│    │                    │    │    │及第三級毒品│
│    │                    │    │    │愷他命之成分│
├──┼──────────┼──┼──┼──────┤
│ 17 │玻璃棒              │捆  │2   │含第三級毒品│
│    │                    │    │    │愷他命之成分│
├──┼──────────┼──┼──┼──────┤
│ 18 │夾鍊袋              │包  │1   │            │
├──┼──────────┼──┼──┼──────┤
│ 19 │刮刀                │支  │3   │含鹽酸羥亞胺│
│    │                    │    │    │及第三級毒品│
│    │                    │    │    │愷他命之成分│
├──┼──────────┼──┼──┼──────┤
│ 20 │滴管                │支  │1   │            │
├──┼──────────┼──┼──┼──────┤
│ 21 │酸鹼測試筆          │支  │2   │含第三級毒品│
│    │                    │    │    │愷他命之成分│
├──┼──────────┼──┼──┼──────┤
│ 22 │酸鹼測試液          │瓶  │4   │            │
├──┼──────────┼──┼──┼──────┤
│ 23 │苯甲酸乙酯          │瓶  │4   │            │
├──┼──────────┼──┼──┼──────┤
│ 24 │酒精                │桶  │3   │            │
├──┼──────────┼──┼──┼──────┤
│ 25 │氨水                │箱  │1   │            │
├──┼──────────┼──┼──┼──────┤
│ 26 │鹽酸                │瓶  │2   │            │
├──┼──────────┼──┼──┼──────┤
│ 27 │活性炭              │袋  │1   │            │
├──┼──────────┼──┼──┼──────┤
│ 28 │水                  │桶  │2   │            │
├──┼──────────┼──┼──┼──────┤
│ 29 │快速爐              │組  │1   │含第三級毒品│
│    │                    │    │    │愷他命之成分│
├──┼──────────┼──┼──┼──────┤
│ 30 │電風扇              │台  │1   │            │
├──┼──────────┼──┼──┼──────┤
│ 31 │鋼盤                │個  │4   │含鹽酸羥亞胺│
│    │                    │    │    │及第三級毒品│
│    │                    │    │    │愷他命之成分│
├──┼──────────┼──┼──┼──────┤
│ 32 │鋼鍋                │個  │5   │含第三級毒品│
│    │                    │    │    │愷他命之成分│
├──┼──────────┼──┼──┼──────┤
│ 33 │瓦斯筒              │支  │1   │            │
├──┼──────────┼──┼──┼──────┤
│ 34 │燒杯（使用過）      │個  │3   │含鹽酸羥亞胺│
│    │                    │    │    │及第三級毒品│
│    │                    │    │    │愷他命之成分│
├──┼──────────┼──┼──┼──────┤
│ 35 │溫度計              │支  │1   │含第三級毒品│
│    │                    │    │    │愷他命之成分│
├──┼──────────┼──┼──┼──────┤
│ 36 │濾杓                │支  │2   │含鹽酸羥亞胺│
│    │                    │    │    │及第三級毒品│
│    │                    │    │    │愷他命之成分│
├──┼──────────┼──┼──┼──────┤
│ 37 │手機                │支  │2   │另案共犯龔崑│
│    │                    │    │    │地所有      │
├──┼──────────┼──┼──┼──────┤
│ 38 │液態愷他命（淺色）  │桶  │2   │毛重分別為  │
│    │                    │    │    │21,000公克及│
│    │                    │    │    │19,500公克  │
├──┼──────────┼──┼──┼──────┤
│    │液態愷他命（淺色）  │桶  │1   │淨重20,300公│
│38-1│                    │    │    │克（空包裝重│
│    │                    │    │    │700 公克），│
│    │                    │    │    │純度0.7%，純│
│    │                    │    │    │質淨重約142.│
│    │                    │    │    │10公克      │
├──┼──────────┼──┼──┼──────┤
│38-2│液態愷他命（淺色）  │桶  │1   │淨重18,800公│
│    │                    │    │    │克（空包裝重│
│    │                    │    │    │700 公克），│
│    │                    │    │    │純度0.83% ，│
│    │                    │    │    │純質淨重約  │
│    │                    │    │    │156.04公克  │
├──┼──────────┼──┼──┼──────┤
│ 39 │液態愷他命（深色）  │瓶  │1   │毛重2 公斤（│
│    │                    │    │    │含第三級毒品│
│    │                    │    │    │愷他命，淨重│
│    │                    │    │    │1,872 公克，│
│    │                    │    │    │純度38.28%，│
│    │                    │    │    │純質淨重716.│
│    │                    │    │    │60公克）    │
├──┼──────────┼──┼──┼──────┤
│ 40 │愷他命粉末          │包  │1   │毛重16公克（│
│    │                    │    │    │含第三級毒品│
│    │                    │    │    │愷他命，淨重│
│    │                    │    │    │8.30公克，純│
│    │                    │    │    │度70.95%，純│
│    │                    │    │    │質淨重約5.89│
│    │                    │    │    │公克）      │
├──┼──────────┼──┼──┼──────┤
│ 41 │愷他命粉末          │包  │1   │毛重34公克（│
│    │                    │    │    │含第三級毒品│
│    │                    │    │    │愷他命，淨重│
│    │                    │    │    │26.30 公克，│
│    │                    │    │    │純度92.05%，│
│    │                    │    │    │純質淨重約24│
│    │                    │    │    │.21 公克）  │
├──┼──────────┼──┼──┼──────┤
│ 42 │愷他命粉末          │包  │1   │毛重264 公克│
│    │                    │    │    │（含第三級毒│
│    │                    │    │    │品愷他命，淨│
│    │                    │    │    │重256.30公克│
│    │                    │    │    │，純度81.10%│
│    │                    │    │    │ ，純質淨重 │
│    │                    │    │    │約207.86公克│
│    │                    │    │    │）          │
├──┼──────────┼──┼──┼──────┤
│ 43 │愷他命粉末          │包  │1   │毛重412 公克│
│    │                    │    │    │（含第三級毒│
│    │                    │    │    │品愷他命，淨│
│    │                    │    │    │重404.30公克│
│    │                    │    │    │，純度79.66%│
│    │                    │    │    │，純質淨重約│
│    │                    │    │    │322.07公克）│
├──┼──────────┼──┼──┼──────┤
│ 44 │愷他命粉末          │包  │1   │毛重600 公克│
│    │                    │    │    │（含第三級毒│
│    │                    │    │    │品愷他命，淨│
│    │                    │    │    │重592.30公克│
│    │                    │    │    │，純度63.30%│
│    │                    │    │    │，純質淨重約│
│    │                    │    │    │374.93公克）│
└──┴──────────┴──┴──┴──────┘
附表二：（在屏東縣麟洛鄉○○路香林巷22號查獲）
┌──┬──────────┬──┬──┬──────┐
│編號│   名          稱   │單位│數量│  備     註 │
├──┼──────────┼──┼──┼──────┤
│ 1  │愷他命成品          │包  │3   │毛重各為290 │
│    │                    │    │    │、250 、360 │
│    │                    │    │    │公克        │
├──┼──────────┼──┼──┼──────┤
│ 1-1│愷他命成品          │包  │1   │淨重286 公克│
│    │                    │    │    │，純度83.66%│
│    │                    │    │    │，純質淨重約│
│    │                    │    │    │239.27公克  │
├──┼──────────┼──┼──┼──────┤
│ 1-2│愷他命成品          │包  │1   │淨重245 公克│
│    │                    │    │    │，純度81.26%│
│    │                    │    │    │，純質淨重約│
│    │                    │    │    │199.09公克  │
├──┼──────────┼──┼──┼──────┤
│ 1-3│愷他命成品          │包  │1   │淨重356 公克│
│    │                    │    │    │，純度78.92%│
│    │                    │    │    │，純質淨重約│
│    │                    │    │    │280.96公克  │
├──┼──────────┼──┼──┼──────┤
│ 2  │愷他命半成品        │包  │1   │毛重590 公克│
│    │                    │    │    │（含第三級毒│
│    │                    │    │    │品愷他命，淨│
│    │                    │    │    │重576 公克，│
│    │                    │    │    │純度83.85%，│
│    │                    │    │    │純質淨重約48│
│    │                    │    │    │2.98公克）  │
├──┼──────────┼──┼──┼──────┤
│ 3  │液態愷他命溶液      │桶  │2   │淨重各為17, │
│    │                    │    │    │000公克及毛 │
│    │                    │    │    │重15,000 公 │
│    │                    │    │    │克          │
├──┼──────────┼──┼──┼──────┤
│ 3-1│液態愷他命溶液      │桶  │1   │淨重17,000公│
│    │                    │    │    │克，純度20.2│
│    │                    │    │    │6%，純質淨重│
│    │                    │    │    │約3,444.20公│
│    │                    │    │    │克          │
├──┼──────────┼──┼──┼──────┤
│ 3-2│液態愷他命溶液      │桶  │1   │淨重15,000公│
│    │                    │    │    │克，純度19. │
│    │                    │    │    │53%，純質淨 │
│    │                    │    │    │重約2,929.50│
│    │                    │    │    │公克        │
├──┼──────────┼──┼──┼──────┤
│ 4  │真空馬達            │個  │1   │含鹽酸羥亞胺│
│    │                    │    │    │及第三級毒品│
│    │                    │    │    │愷他命之成分│
├──┼──────────┼──┼──┼──────┤
│ 5  │電子磅秤            │個  │1   │含鹽酸羥亞胺│
│    │                    │    │    │及第三級毒品│
│    │                    │    │    │愷他命之成分│
├──┼──────────┼──┼──┼──────┤
│ 6  │氨水                │箱  │2   │            │
├──┼──────────┼──┼──┼──────┤
│ 7  │苯甲酸乙酯          │罐  │3   │            │
├──┼──────────┼──┼──┼──────┤
│ 8  │塑膠油桶            │個  │2   │            │
├──┼──────────┼──┼──┼──────┤
│ 9  │電熱爐              │個  │1   │含鹽酸羥亞胺│
│    │                    │    │    │及第三級毒品│
│    │                    │    │    │愷他命之成分│
├──┼──────────┼──┼──┼──────┤
│ 10 │玻璃濾瓶            │個  │1   │含第三級毒品│
│    │                    │    │    │愷他命之成分│
├──┼──────────┼──┼──┼──────┤
│ 11 │陶瓷漏斗            │個  │1   │含鹽酸羥亞胺│
│    │                    │    │    │及第三級毒品│
│    │                    │    │    │愷他命之成分│
├──┼──────────┼──┼──┼──────┤
│ 12 │濾紙                │盒  │3   │            │
├──┼──────────┼──┼──┼──────┤
│ 13 │PH值測試液          │罐  │1   │            │
├──┼──────────┼──┼──┼──────┤
│ 14 │濾杓                │支  │2   │含鹽酸羥亞胺│
│    │                    │    │    │及第三級毒品│
│    │                    │    │    │愷他命之成分│
├──┼──────────┼──┼──┼──────┤
│ 15 │手套                │包  │1   │            │
├──┼──────────┼──┼──┼──────┤
│ 16 │攪拌棒              │支  │1   │含鹽酸羥亞胺│
│    │                    │    │    │及第三級毒品│
│    │                    │    │    │愷他命之成分│
├──┼──────────┼──┼──┼──────┤
│ 17 │夾鍊袋              │包  │1   │            │
├──┼──────────┼──┼──┼──────┤
│ 18 │PH值測定筆          │支  │1   │含鹽酸羥亞胺│
│    │                    │    │    │及第三級毒品│
│    │                    │    │    │愷他命之成分│
├──┼──────────┼──┼──┼──────┤
│ 19 │不銹鋼盤            │個  │1   │含鹽酸羥亞胺│
│    │                    │    │    │及第三級毒品│
│    │                    │    │    │愷他命之成分│
├──┼──────────┼──┼──┼──────┤
│ 20 │電扇                │支  │1   │            │
├──┼──────────┼──┼──┼──────┤
│ 21 │烤燈                │台  │1   │            │
├──┼──────────┼──┼──┼──────┤
│ 22 │塑膠量筒            │個  │1   │含鹽酸羥亞胺│
│    │                    │    │    │及第三級毒品│
│    │                    │    │    │愷他命之成分│
├──┼──────────┼──┼──┼──────┤
│ 23 │塑膠唧筒            │支  │1   │含鹽酸羥亞胺│
│    │                    │    │    │及第三級毒品│
│    │                    │    │    │愷他命之成分│
├──┼──────────┼──┼──┼──────┤
│ 24 │燒杯                │個  │8   │含鹽酸羥亞胺│
│    │                    │    │    │及第三級毒品│
│    │                    │    │    │愷他命之成分│
├──┼──────────┼──┼──┼──────┤
│ 25 │玻璃結晶缽          │個  │8   │含鹽酸羥亞胺│
│    │                    │    │    │及第三級毒品│
│    │                    │    │    │愷他命之成分│
├──┼──────────┼──┼──┼──────┤
│ 26 │不銹鋼鍋            │個  │1   │含鹽酸羥亞胺│
│    │                    │    │    │及第三級毒品│
│    │                    │    │    │愷他命之成分│
├──┼──────────┼──┼──┼──────┤
│ 27 │瓦斯筒              │個  │1   │            │
├──┼──────────┼──┼──┼──────┤
│ 28 │瓦斯爐              │個  │1   │含鹽酸羥亞胺│
│    │                    │    │    │及第三級毒品│
│    │                    │    │    │愷他命之成分│
├──┼──────────┼──┼──┼──────┤
│ 29 │玻璃棒              │支  │10  │含鹽酸羥亞胺│
│    │                    │    │    │及第三級毒品│
│    │                    │    │    │愷他命之成分│
├──┼──────────┼──┼──┼──────┤
│ 30 │鹽酸                │箱  │1   │            │
├──┼──────────┼──┼──┼──────┤
│ 31 │酒精                │桶  │1   │            │
├──┼──────────┼──┼──┼──────┤
│ 32 │陳正宗手機（含091352│支  │1   │            │
│    │7226門號SIM卡）     │    │    │            │
├──┼──────────┼──┼──┼──────┤
│ 33 │李松煌手機（含091801│支  │1   │            │
│    │1017門號SIM卡）     │    │    │            │
└──┴──────────┴──┴──┴──────┘
附表三：（在花蓮縣吉安鄉○○路○段28巷21號查獲）
┌──┬──────────┬──┬──┬──────┐
│編號│    名         稱   │單位│數量│ 備      註 │
├──┼──────────┼──┼──┼──────┤
│ 1  │過濾紙              │盒  │21  │            │
├──┼──────────┼──┼──┼──────┤
│ 2  │電子磅秤            │台  │1   │            │
├──┼──────────┼──┼──┼──────┤
│ 3  │玻璃攪拌棒          │枝  │181 │            │
├──┼──────────┼──┼──┼──────┤
│ 4  │酸鹼度測試筆        │支  │6   │            │
├──┼──────────┼──┼──┼──────┤
│ 5  │攪拌器              │台  │1   │            │
├──┼──────────┼──┼──┼──────┤
│ 6  │鹽酸製品            │瓶  │4   │            │
├──┼──────────┼──┼──┼──────┤
│ 7  │氨水                │瓶  │4   │            │
├──┼──────────┼──┼──┼──────┤
│ 8  │量杯(5000C.C)       │個  │2   │            │
├──┼──────────┼──┼──┼──────┤
│ 9  │鐵拖盤              │個  │13  │            │
├──┼──────────┼──┼──┼──────┤
│ 10 │活性炭              │包  │5   │            │
├──┼──────────┼──┼──┼──────┤
│ 11 │過濾網架            │個  │4   │            │
├──┼──────────┼──┼──┼──────┤
│ 12 │過濾網              │個  │9   │            │
├──┼──────────┼──┼──┼──────┤
│ 13 │漏斗                │組  │1   │            │
├──┼──────────┼──┼──┼──────┤
│ 14 │空氣幫浦            │台  │1   │            │
├──┼──────────┼──┼──┼──────┤
│ 15 │篩子（大小各1個）   │個  │2   │            │
├──┼──────────┼──┼──┼──────┤
│ 16 │抽水器              │支  │2   │            │
├──┼──────────┼──┼──┼──────┤
│ 17 │燒杯                │個  │30  │            │
├──┼──────────┼──┼──┼──────┤
│ 18 │電暖器              │台  │4   │            │
├──┼──────────┼──┼──┼──────┤
│ 19 │藥水（ORGANICS）    │瓶  │7   │            │
├──┼──────────┼──┼──┼──────┤
│ 20 │微電腦溫度控制器    │台  │1   │            │
├──┼──────────┼──┼──┼──────┤
│ 21 │電動攪拌機          │台  │1   │            │
├──┼──────────┼──┼──┼──────┤
│ 22 │不銹鋼鍋            │個  │3   │            │
├──┼──────────┼──┼──┼──────┤
│ 23 │過濾網架            │組  │4   │            │
├──┼──────────┼──┼──┼──────┤
│ 24 │噴水器              │個  │3   │抽樣送驗送驗│
│    │                    │    │    │結果：為透明│
│    │                    │    │    │液體，驗出愷│
│    │                    │    │    │他命及乙醇（│
│    │                    │    │    │酒精）成分。│
│    │                    │    │    │抽樣毛重27.3│
│    │                    │    │    │3 公克送驗，│
│    │                    │    │    │驗餘淨重7.09│
│    │                    │    │    │公克。（證物│
│    │                    │    │    │送驗編號3） │
├──┼──────────┼──┼──┼──────┤
│ 25 │調理秤              │台  │1   │            │
├──┼──────────┼──┼──┼──────┤
│ 26 │快速爐座            │個  │1   │            │
├──┼──────────┼──┼──┼──────┤
│ 27 │漏斗                │組  │1   │            │
├──┼──────────┼──┼──┼──────┤
│ 28 │分裝夾鍊袋          │包  │1   │            │
├──┼──────────┼──┼──┼──────┤
│ 29 │過濾巾（布）        │包  │2   │            │
├──┼──────────┼──┼──┼──────┤
│ 30 │瓦斯筒              │瓶  │2   │農舍房東曾秀│
│    │                    │    │    │美所有      │
├──┼──────────┼──┼──┼──────┤
│ 31 │快速爐座            │台  │1   │            │
├──┼──────────┼──┼──┼──────┤
│ 32 │電磁爐              │台  │3   │            │
├──┼──────────┼──┼──┼──────┤
│ 33 │黑水                │瓶  │2   │抽樣送驗送驗│
│    │                    │    │    │結果：為褐色│
│    │                    │    │    │黏稠液體，驗│
│    │                    │    │    │出愷他命及苯│
│    │                    │    │    │甲酸乙酯成分│
│    │                    │    │    │。抽樣毛重30│
│    │                    │    │    │.84 公克送驗│
│    │                    │    │    │，驗餘淨重9.│
│    │                    │    │    │68公克（證物│
│    │                    │    │    │送驗編號5） │
├──┼──────────┼──┼──┼──────┤
│ 34 │半成品水            │桶  │1   │送驗結果：為│
│    │                    │    │    │淡褐色液體及│
│    │                    │    │    │褐色晶體，驗│
│    │                    │    │    │出K 愷他命成│
│    │                    │    │    │分（純度1%）│
│    │                    │    │    │及苯甲酸乙酯│
│    │                    │    │    │成分。抽樣毛│
│    │                    │    │    │重29.04 公克│
│    │                    │    │    │送驗，驗餘淨│
│    │                    │    │    │重6.83公克（│
│    │                    │    │    │證物送驗編號│
│    │                    │    │    │2）         │
├──┼──────────┼──┼──┼──────┤
│ 35 │藥水（ORGANICS）    │瓶  │11  │含第三級毒品│
│    │                    │    │    │愷他命之成分│
├──┼──────────┼──┼──┼──────┤
│ 36 │製造愷他命粉狀原料  │包  │14  │經抽樣證物編│
│    │                    │    │    │號5之部分檢 │
│    │                    │    │    │出羥亞胺成分│
│    │                    │    │    │，純度約60% │
│    │                    │    │    │，及苯甲酸乙│
│    │                    │    │    │酯成分      │
├──┼──────────┼──┼──┼──────┤
│ 37 │氨水                │瓶  │1   │含鹽酸羥亞胺│
│    │                    │    │    │之成分      │
├──┼──────────┼──┼──┼──────┤
│ 38 │鹽酸                │瓶  │1   │            │
├──┼──────────┼──┼──┼──────┤
│ 39 │噴水器（內含酒精）  │個  │3   │            │
├──┼──────────┼──┼──┼──────┤
│ 40 │塑膠量杯            │個  │3   │            │
├──┼──────────┼──┼──┼──────┤
│ 41 │不銹鋼桶（內含攪伴器│桶  │1   │            │
│    │）                  │    │    │            │
├──┼──────────┼──┼──┼──────┤
│ 42 │半成品（內含半成品  │鍋  │2   │(1)含鍋子重4,│
│    │4,510 公克及鍋子）及│    │    │510公克。(2) │
│    │（內含半成品3,320 公│    │    │含鍋子重3,32│
│    │克）                │    │    │0 公克。送驗│
│    │                    │    │    │結果：為褐色│
│    │                    │    │    │塊狀物質，均│
│    │                    │    │    │檢出愷他命（│
│    │                    │    │    │純度65% ）及│
│    │                    │    │    │苯甲酸乙酯成│
│    │                    │    │    │分。註：送驗│
│    │                    │    │    │時分為3 包，│
│    │                    │    │    │(1)證物送驗編│
│    │                    │    │    │號6 ，含袋毛│
│    │                    │    │    │重5.46公克。│
│    │                    │    │    │(2)證物送驗編│
│    │                    │    │    │號27，含袋毛│
│    │                    │    │    │重2, 019.53 │
│    │                    │    │    │公克。(3)證物│
│    │                    │    │    │送驗編號28，│
│    │                    │    │    │含袋毛重1,21│
│    │                    │    │    │8.9 公克。  │
├──┼──────────┼──┼──┼──────┤
│ 43 │半成品（同上）      │袋  │1   │送驗結果：為│
│    │                    │    │    │褐色塊狀物質│
│    │                    │    │    │，檢出愷他命│
│    │                    │    │    │（純度65%） │
│    │                    │    │    │及苯甲酸乙酯│
│    │                    │    │    │成分。註：送│
│    │                    │    │    │驗時分為4 包│
│    │                    │    │    │，(1)證物送驗│
│    │                    │    │    │編號7 ，含袋│
│    │                    │    │    │毛重5.01公克│
│    │                    │    │    │。(2)證物送驗│
│    │                    │    │    │編號24，含袋│
│    │                    │    │    │毛重5,228.92│
│    │                    │    │    │公克。(3)證物│
│    │                    │    │    │送驗編號25，│
│    │                    │    │    │含袋毛重4,48│
│    │                    │    │    │8.62公克。(4)│
│    │                    │    │    │證物送驗編號│
│    │                    │    │    │29，驗餘淨重│
│    │                    │    │    │1,107.16公克│
│    │                    │    │    │。（驗前毛重│
│    │                    │    │    │6,000 公克；│
│    │                    │    │    │包裝塑膠袋及│
│    │                    │    │    │白色布塊總重│
│    │                    │    │    │4,890 公克，│
│    │                    │    │    │取2.84公克鑑│
│    │                    │    │    │定用罄。）  │
├──┼──────────┼──┼──┼──────┤
│ 44 │製毒器              │組  │4   │(1)內含成品1,│
│    │                    │    │    │370公克。（ │
│    │                    │    │    │含托盤、液態│
│    │                    │    │    │品）、(2)內含│
│    │                    │    │    │成品180 公克│
│    │                    │    │    │。（含托盤、│
│    │                    │    │    │塊狀品）。送│
│    │                    │    │    │驗結果：(1)證│
│    │                    │    │    │物送驗編號1 │
│    │                    │    │    │、4為淡褐色 │
│    │                    │    │    │液體，均檢出│
│    │                    │    │    │愷他命及甲酸│
│    │                    │    │    │乙酯成分。(2)│
│    │                    │    │    │證物送驗編號│
│    │                    │    │    │8 為褐色塊狀│
│    │                    │    │    │物質，檢出愷│
│    │                    │    │    │他命（純度65│
│    │                    │    │    │%）、 苯甲酸│
│    │                    │    │    │酯成分。(3)證│
│    │                    │    │    │物送驗編號23│
│    │                    │    │    │經抽樣證物為│
│    │                    │    │    │號1 、4 、8 │
│    │                    │    │    │淺23、26，褐│
│    │                    │    │    │號1 部分檢愷│
│    │                    │    │    │他命之成分及│
│    │                    │    │    │苯甲酸乙酯之│
│    │                    │    │    │成分；編號4 │
│    │                    │    │    │部分同上；編│
│    │                    │    │    │號8 之部分同│
│    │                    │    │    │上；編號23之│
│    │                    │    │    │部分檢出愷他│
│    │                    │    │    │命之成分純度│
│    │                    │    │    │約60% ，編號│
│    │                    │    │    │26之部分檢出│
│    │                    │    │    │愷他命之成分│
│    │                    │    │    │及苯甲酸乙酯│
│    │                    │    │    │之成分，純色│
│    │                    │    │    │粉末度約66，│
│    │                    │    │    │檢出愷他命（│
│    │                    │    │    │純度60% ）。│
│    │                    │    │    │(4)證物送驗編│
│    │                    │    │    │號26為褐色粉│
│    │                    │    │    │末，檢出愷他│
│    │                    │    │    │命（純66% ）│
│    │                    │    │    │及苯甲酸乙酯│
│    │                    │    │    │成分。註：送│
│    │                    │    │    │驗時分為5份 │
│    │                    │    │    │，(1)證物送驗│
│    │                    │    │    │編號1 ，驗餘│
│    │                    │    │    │淨重7.01公克│
│    │                    │    │    │。(2)證物送驗│
│    │                    │    │    │編號4 ，驗餘│
│    │                    │    │    │淨重9.68公克│
│    │                    │    │    │。(3)證物送驗│
│    │                    │    │    │編號8 ，含袋│
│    │                    │    │    │毛重4.92公克│
│    │                    │    │    │。(4)證物送驗│
│    │                    │    │    │編號23，含袋│
│    │                    │    │    │毛重572.62公│
│    │                    │    │    │克。(5)證物送│
│    │                    │    │    │驗編號26，含│
│    │                    │    │    │袋毛重1,364.│
│    │                    │    │    │69公克。    │
├──┼──────────┼──┼──┼──────┤
│ 45 │快速爐鐵架          │個  │1   │            │
├──┼──────────┼──┼──┼──────┤
│ 46 │愷他命成品（約毛重1,│盤  │1   │含托盤重1,88│
│    │880 公克）          │    │    │0 公克。送驗│
│    │                    │    │    │結果：為淺褐│
│    │                    │    │    │色粉末，檢出│
│    │                    │    │    │愷他命（純度│
│    │                    │    │    │60%） 。註：│
│    │                    │    │    │送驗時分為2 │
│    │                    │    │    │份，(1)證物送│
│    │                    │    │    │驗編號9 ，含│
│    │                    │    │    │袋毛重7.44公│
│    │                    │    │    │克。(2)證物送│
│    │                    │    │    │驗編號20，含│
│    │                    │    │    │袋毛重1,169.│
│    │                    │    │    │53公克。    │
├──┼──────────┼──┼──┼──────┤
│ 47 │愷他命成品（約毛重2,│盤  │1   │含托盤重2180│
│    │180 公克）          │    │    │公克。送驗結│
│    │                    │    │    │果：為淺褐色│
│    │                    │    │    │粉末，檢出愷│
│    │                    │    │    │他命（純度60│
│    │                    │    │    │%）。註：證 │
│    │                    │    │    │物送驗編號19│
│    │                    │    │    │，含袋毛重1,│
│    │                    │    │    │530.41公克。│
├──┼──────────┼──┼──┼──────┤
│ 48 │愷他命成品（約毛重2,│盤  │1   │含托盤重2,11│
│    │110 公克）          │    │    │0 公克。送驗│
│    │                    │    │    │結果：為淺褐│
│    │                    │    │    │色粉末，檢出│
│    │                    │    │    │愷他命（純度│
│    │                    │    │    │60%） 。經抽│
│    │                    │    │    │樣證物編號21│
│    │                    │    │    │之部分檢出愷│
│    │                    │    │    │他命成分。註│
│    │                    │    │    │：證物送驗編│
│    │                    │    │    │號21，含袋毛│
│    │                    │    │    │重1445.77 公│
│    │                    │    │    │克。        │
├──┼──────────┼──┼──┼──────┤
│ 49 │愷他命成品（約毛重  │盤  │1   │含托盤重1,55│
│    │155 0 公克）        │    │    │0 公克。送驗│
│    │                    │    │    │結果：為淺褐│
│    │                    │    │    │色粉末，檢出│
│    │                    │    │    │愷他命（純度│
│    │                    │    │    │60%） 。經抽│
│    │                    │    │    │樣證物號22之│
│    │                    │    │    │部分出愷他命│
│    │                    │    │    │成，純度60% │
│    │                    │    │    │註：證物送驗│
│    │                    │    │    │編號22，含袋│
│    │                    │    │    │毛重909.60公│
│    │                    │    │    │克。        │
├──┼──────────┼──┼──┼──────┤
│ 50 │愷他命成品（約毛重  │包  │1   │含袋重109公 │
│    │109 公克）          │    │    │。送驗結果：│
│    │                    │    │    │為白色細晶體│
│    │                    │    │    │，檢出愷他命│
│    │                    │    │    │（純度98%） │
│    │                    │    │    │。經抽樣證物│
│    │                    │    │    │編號10、18之│
│    │                    │    │    │部分檢出愷他│
│    │                    │    │    │命成分，註：│
│    │                    │    │    │送驗時分為2 │
│    │                    │    │    │包證物，送驗│
│    │                    │    │    │編號10、18合│
│    │                    │    │    │計驗餘淨重10│
│    │                    │    │    │8.05公克。  │
├──┼──────────┼──┼──┼──────┤
│ 51 │愷他命成品（約毛重95│包  │1   │含袋重95公克│
│    │公克）              │    │    │。送驗結果：│
│    │                    │    │    │為白色粉末，│
│    │                    │    │    │檢出愷他命（│
│    │                    │    │    │純度99%）。 │
│    │                    │    │    │註：證物送驗│
│    │                    │    │    │編號14，含袋│
│    │                    │    │    │毛重98.27 公│
│    │                    │    │    │克。        │
├──┼──────────┼──┼──┼──────┤
│ 52 │愷他命成品（約毛重30│包  │1   │含袋重30公克│
│    │公克）              │    │    │。送驗結果：│
│    │                    │    │    │為白色粉末，│
│    │                    │    │    │檢出愷他命（│
│    │                    │    │    │純度99% 。註│
│    │                    │    │    │：送驗時分為│
│    │                    │    │    │2包 ，(1)證物│
│    │                    │    │    │送驗編號12，│
│    │                    │    │    │含袋毛重4.15│
│    │                    │    │    │公克。(2)證物│
│    │                    │    │    │送驗編號15含│
│    │                    │    │    │袋毛重32.06 │
│    │                    │    │    │公克。      │
├──┼──────────┼──┼──┼──────┤
│ 53 │愷他命成品（約毛重6 │包  │1   │含袋重6公克 │
│    │公克）              │    │    │。送驗結果：│
│    │                    │    │    │為白色粉末，│
│    │                    │    │    │檢出愷他命（│
│    │                    │    │    │純度99% 。註│
│    │                    │    │    │：送驗時分為│
│    │                    │    │    │2包 ，(1)證物│
│    │                    │    │    │送驗編經抽樣│
│    │                    │    │    │證物編號13、│
│    │                    │    │    │含袋毛重3.82│
│    │                    │    │    │公克。(2)證物│
│    │                    │    │    │送驗編號16，│
│    │                    │    │    │含袋毛重6.8 │
│    │                    │    │    │公克。      │
├──┼──────────┼──┼──┼──────┤
│ 54 │愷他命成品（約毛重32│包  │1   │含袋重32 公 │
│    │公克）              │    │    │克。送驗結果│
│    │                    │    │    │：為淺褐色粉│
│    │                    │    │    │末，檢出愷他│
│    │                    │    │    │命（純度89% │
│    │                    │    │    │）。註：送驗│
│    │                    │    │    │時分為2 包，│
│    │                    │    │    │證物送驗編號│
│    │                    │    │    │11 、17 合計│
│    │                    │    │    │驗餘淨重26. │
│    │                    │    │    │74公克。    │
├──┼──────────┼──┼──┼──────┤
│ 55 │行動電話            │支  │1   │            │
├──┼──────────┼──┼──┼──────┤
│ 56 │酒精                │桶  │8   │            │
├──┼──────────┼──┼──┼──────┤
│ 57 │山泉水              │桶  │6   │            │
├──┼──────────┼──┼──┼──────┤
│ 58 │電風扇              │支  │2   │農舍房東曾秀│
│    │                    │    │    │美所有      │
└──┴──────────┴──┴──┴──────┘
附錄本判決論罪科刑法條：
毒品危害防制條例第4 條第3項：
製造、運輸、販賣第三級毒品者，處5 年以上有期徒刑，得併科
新臺幣5 百萬元以下罰金。


司法院資訊處製作；財團法人民間司法改革基金會備份。
